# 外汇应收应付核销

提问人：dalileon 时间：2011-04-13 16:56:08
请教各位，我公司是贸易公司，和国外公司相互之间有外来款，我们进口货物，同时会向对方收取一定费用。由于报关单延期等问题，有些货款我们无法对外支付，如果我们用对对方的应收款递减我们这部分应付款，双方销账，会有问题么？ 谢谢！！

回答人：chenyiwei
严格来说是有问题（外汇违规风险）的。尤其是贸易项下的应收（付）款不能和非贸易项下的应付（收）款相抵销。 实务中，由于对非贸易项下的经常项目外汇往来款的监管相对较松，所以少量的做一些非贸易项下经常项目外汇往来款的抵销，被外汇管理部门发现的风险可能较低，但也不要经常性、大额地进行此类抵销，因为这样做会导致外汇收支情况表上的应收、应付外汇帐款的期初期末变动与外汇银行帐户的发生额不对应，也会有问题。